【裁判字號】    90,上易,936
【裁判日期】    900522
【裁判案由】    竊盜
【裁判全文】
臺灣高等法院臺中分院刑事判決                      九十年度上易字第九三六號
    上  訴  人  臺灣彰化地方法院檢察署檢察官
    被      告  乙○○
右上訴人因竊盜案件，不服臺灣彰化地方法院八十九年度易字第一四七○號中華民國
八十九年十一月三十日第一審判決（起訴案號：臺灣彰化地方法院檢察署八十九年度
偵字第六七二○號），提起上訴，本院判決如左：
    主  文
原判決撤銷。
乙○○竊盜，未遂，處有期徒刑參月，如易科罰金，以參佰元折算壹日。緩刑參年。
    事  實
一、乙○○於民國 (下同 )八十九年九月六日下午九時三十分許，到彰化縣彰化市○
    ○街一０一號丙○○所經營之禾都鐘錶店換錶帶，丙○○告知店內無此種錶帶，
    乙○○即在櫥窗看表並向店員表示要看一只綺華麗牌鑲鑽面之女用手錶 (特價新
    台幣一萬二千三百元 )，店員即拿交供其試戴觀看，詎乙○○試戴後竟意圖為自
    己不法之所有，趁丙○○招呼其他客人不注意之時，將手錶帶至店內廁所裡藏置
    於沐浴乳後方，嗣為丙○○發現有異，並質問手錶下落，乙○○堅不吐實，丙○
    ○不得已報警處理，警員到場後，乙○○仍堅稱未竊錶，於丙○○表示要告訴由
    警察將其帶回處理時，乙○○方告知手錶藏放位置始查獲，乙○○因而未遂。
二、案由被害人丙○○訴請彰化縣警察局彰化分局移送台灣彰化地方法院檢察署檢察
    官偵查起訴。
    理  由
一、訊據被告丙○○雖矢口否認犯竊盜罪行，辯稱：我沒有偷，當天是我拿錶去修理
    ，她告訴我這種錶要寶島錶行才能修理，後來我請她拿另外壹支錶給我看，雙方
    還在講價錢時，我突然肚子痛，我就衝去洗手間，當時我是將錶拿下來放在洗手
    間的置物架上，因為我有記憶力不佳的毛病，當時他們一直逼問我，我很緊張，
    一直想不起來，店員搜我全身，也沒有找到東西，後來是我自己想起來告訴警察
    云云，惟查右開犯罪事實，業據被害人丙○○於警訊中指訴綦詳，並有照片一張
    及贓物認領保管單在卷可參，次查被告於警訊時供稱：我順便叫店員拿了一只金
    色鑽錶然後掛在左手上，因要上廁所沒有將錶拿下，直接至該店廁所，我將錶放
    於廁所上方置物架一瓶沐浴乳後，上完廁所後我沒有帶出來，店員問我剛才所戴
    之手錶在那裡，我便說不知道在那裡，．．警方到達後問我有沒有拿手錶，我說
    沒有，店員便跟我一起進入廁所尋找，找不到，店員要告我偷竊，要警方帶我回
    派出所時，我才向店員承認該手錶放於置物架上沐浴乳後方，．．．．偵訊等語
    ，被告若非蓄意行竊，何以甫入廁所即將戴於左手上之手錶取下藏置於置物架上
    沐浴乳之後方，且於被害人及警察詢問手錶所在時均稱未拿，俟被害人表示要告
    訴由警員將其帶回派出所處理時才告知手錶所在，至被告於原審雖提出吉原診所
    及彰化基督教醫院之診斷書證明其記憶力不佳，然查吉原診所之診斷書上記載被
    告之病名係偏頭痛，彰化基督教醫院之診斷書上雖記載癲併認知功能障礙，因
    右列疾病導致記憶力不佳，易怒衝動控制不佳，然觀之被告於原審及本院審時就
    所訊事項均能詳加答辯，無絲毫緩滯，且就上開手錶所在甫發生之事陳述，與記
    憶力好壞無關，是以上開診斷書並不足為有利被告之認定，事證已臻明確，被告
    所辯顯係脫卸之詞，不足採信，其犯行應堪認定。
二、核被告所為係犯刑法第三百二十條第三項、第一項之竊盜未遂罪，被告行竊未遂
    ，依刑法第二十六條前段規定減輕其刑，又被告行為後刑法第四十一條業於九十
    年一月四日修正，同月十日公布十二日生效，比較新舊法律規定以新法規定有利
    於被告，依刑法第二條第一項前段應適用有利於行為人之裁判時法律，原審未能
    詳加勾稽，遽為被告無罪之諭知，尚有未洽，上訴人上訴指謫原審判決不當有理
    由，應由本院將原審判決撤銷改判，爰審酌被告犯罪之動機、目的、手段、所生
    危害暨犯罪後未能坦承犯行之態度等一切情狀，從輕量處如主文第二項所示之刑
    ，並諭知易科罰金之折算標準，再被告未曾受有期徒刑以上刑之宣告，有台灣高
    等法院被告全國前案紀錄表在卷可查，經此偵審教訓，應知警惕，當無再犯之虞
    ，本院認本件所宣告之刑，以暫不執行為適當，併諭知緩刑參年，以勵自新。
三、據上論斷，應依刑事訴訟法第三百六十九條第一項前段、第三百六十四條、第二
    百九十九條第一項前段、刑法第二條第一項前段、第二十六條前段、第三百二十
    條第三項、第一項、第四十一條第一項前段、第七十四條第一款、罰金罰鍰提高
    標準條例第一條前段，判決如主文。
    本案經檢察官甲○○到庭執行職務。
中      華      民      國      九十       年     五     月    二十二   日
                                臺灣高等法院臺中分院刑事第九庭
                                      審判長法  官  陳  筱  珮
                                            法  官  古  金  男
                                            法  官  康  應  龍
右正本證明與原本無異。
不得上訴。
                                            書記官  黃  薰  慧
中      華      民      國      九十       年     五     月   二十四    日
                                                                        Ｒ


司法院資訊處製作；財團法人民間司法改革基金會備份。
